臺灣桃園地方法院民事裁定　　　　　　　 110年度亡字第71號
聲　請　人　鄭銘翔　

相　對　人
即　失蹤人　鄭利文　　失蹤前最後


上列聲請人聲請失蹤人公示催告事件，本院裁定如下：
    主  文
准對失蹤人鄭利文（男，民國 00 年 0 月 0 日生，身分證統一
編號：Z000000000 號，籍設：桃園市○○區○○村 00 鄰○○
○村 00 號）為宣告死亡之公示催告。
聲請人應於收受本裁定之日起二十日內，將本裁定登載於公報、
新聞紙或其他相類之傳播工具。
該失蹤人應於本公示催告最後揭示於法院公告處、資訊網路及其
他適當處所之翌日起柒個月內，向本院陳報現尚生存，如不陳報
，本院將宣告其為死亡。
無論何人，凡知該失蹤人之生死者，均應於上開期間內，將其所
知之事實，陳報本院。
    理  由
一、按失蹤人失蹤滿七年後，法院得因利害關係人或檢察官之聲
    請，為死亡之宣告。失蹤人為八十歲以上者，得於失蹤滿三
    年後，為死亡之宣告，民法第 8 條第 1 項、第 2 項分別
    定有明文。按法院准許宣告死亡之聲請者，應公示催告。公
    示催告，應記載下列各款事項：一、失蹤人應於期間內陳報
    其生存，如不陳報，即應受死亡之宣告。二、凡知失蹤人之
    生死者，應於期間內將其所知陳報法院，家事事件法第 156
    條第 1 項第 1 款及第 2 款分別定有明文。宣告死亡之公
    示催告應公告之；公告應揭示於法院公告處、資訊網路及其
    他適當處所，法院認為必要時，並得命登載於公報或新聞紙
    ，或用其他方法公告之；陳報期間，自揭示之日起，應有六
    個月以上，亦有家事事件法第 156 條第 3 項準用第 130
    條第 3 項至第 5 項規定可參。
二、聲請意旨略以：聲請人為相對人即失蹤人鄭利文之子，本件
    相對人係民國 00 年 0 月 00 日生，現年 71 歲，原設籍
    桃園市大園鄉（現改制為桃園市○○區○○○村 00 鄰○○
    ○村 00 號，於 91 年 4 月 3 日出境後，即未歸返，生死
    不明迄今已逾 19 年，是聲請人基於利害關係人之地位，聲
    請准對相對人即失蹤人為宣示死亡之公示催告，並提出戶籍
    謄本為證。為此，爰依法聲請准對相對人為宣告死亡之公示
    催告等語。
三、經查，聲請人主張上揭事實，業據提出與其所述相符之戶籍
    謄本（除戶部分）為證，又經本院依職權調取相對人之勞、
    健保投保紀錄及 103 年至 109 年之稅務電子閘門財產所得
    調件明細表，均查無任何相對人近年之投保紀錄；另本院查
    詢其通緝紀錄表，僅查得相對人曾因違反貪汙治罪條例未到
    案執行，於 91 年 8 月 7 日受通緝，嗣因時效完成而經撤
    緝等情；又查詢其入出境資料，顯示失蹤人自 91 年 4 月
    3 日出境後迄今無再入境之紀錄，而其戶籍亦因其出境未歸
    於 93 年 4 月 30 日經戶政事務所逕為遷出國外登記。是
    聲請人主張失蹤人鄭利文於 91 年 4 月 3 日出境後多年音
    訊全無，自堪信為真實。從而，相對人失蹤迄今既已逾 7
    年，聲請人聲請對相對人為死亡宣告前之公示催告，於法有
    據，應予准許，並依法諭知聲請人應於收受本裁定之日起
    20 日之限期內，將本裁定登載於公報、新聞紙或其他相類
    之傳播工具。本件既經准許對相對人為死亡宣告之公示催告
    ，本院自應依上揭規定，將本公示催告揭示於法院公告處、
    資訊網路及其他適當處所，並定陳報期間為 7 個月，爰分
    別裁定如主文所示。
四、依家事事件法第 156 條第 3 項、第 130 條第 3 項、第 4
    項，裁定如主文。
中    華    民    國   110    年    11    月    17    日
                        家事庭  法  官  謝伊婷
以上正本係照原本作成。
如對本裁定抗告，須於裁定送達後10日之不變期間內，向本院提
出抗告狀，並繳納抗告費新臺幣1,000元
中    華    民    國   110    年    11    月    19    日
                                書記官  温菀淳